　　　　　　　臺灣士林地方法院刑事判決
　　　　　　　　　　　　　　　　　　　100年度訴字第156號
公　訴　人　臺灣士林地方法院檢察署檢察官
被　　　告　陳紫婷
扶助律師　林帥孝律師
上列被告因違反藥事法案件，經檢察官提起公訴（100 年度偵字
第4120號），被告於準備程序中就被訴事實為有罪之陳述，經告
知簡式審判程序之旨，並聽取公訴人及被告之意見後，本院合議
庭裁定由受命法官獨任進行簡式審判程序，判決如下：
    主  文
陳紫婷明知為禁藥而寄藏，處有期徒刑陸月，緩刑貳年。緩刑期
間付保護管束，並應於本判決確定之日起拾月內，向指定之政府
機關、政府機構、行政法人、社區或其他符合公益目的之機構或
團體，提供捌拾小時之義務勞務。扣案之甲基安非他命伍包內含
之毒品甲基安非他命（驗餘淨重合計壹佰肆拾點壹肆公克）均沒
收之。
    事  實
一、甲基安非他命業經行政院衛生署民國75年7 月11日衛署藥字
    第597627號公告，為有效管理安非他命類藥品與其衍生物之
    製劑，經公告禁止使用，屬藥事法規之禁藥，亦同時屬毒品
    危害防制條例第2 條第2 項第2 款所定之第二級毒品，依法
    不得販賣、轉讓。而陳紫婷明知甲基安非他命業經行政院衛
    生署公告列為禁藥管理，屬藥事法所稱之禁藥，依法不得寄
    藏，竟仍基於寄藏禁藥之犯意，於民國99年12月16日午夜某
    時許，在其位於基隆市○○區○○街20巷16號2 樓住處，受
    江柏漢（江柏漢所涉違反毒品危害防制條例罪嫌部分，另行
    審結）之託，代為保管寄放屬禁藥之甲基安非他命5 包（淨
    重合計140.2 公克，起訴書雖載為4 兩，然經警秤重，其淨
    重分別為35公克、35公克、35公克、26.5公克、8.7 公克，
    見100 年度偵字第4120號卷第13頁背面）。嗣於同日上午10
    時30分許，為警在上址陳紫婷住處查獲，並扣得甲基安非他
    命5 包。
二、案經臺北縣政府（現改制為新北市政府，下同）警察局汐止
    分局報告臺灣士林地方法院檢察署檢察官偵查起訴。
    理  由
一、本件被告陳紫婷所犯係死刑、無期徒刑、最輕本刑為3 年以
    上有期徒刑以外之罪，其於準備程序中就被訴事實為有罪之
    陳述，經本院告知簡式審判程序之旨，並聽取公訴人及被告
    意見後，合議庭裁定由受命法官獨任進行簡式審判程序，合
    先敘明。
二、訊據被告陳紫婷對於上揭時、地，非法寄藏禁藥甲基安非他
    命之犯罪事實坦承不諱，核與證人江柏漢於偵查中陳述上開
    甲基安非他命5 包為其寄放在被告之住處等情相符（見100
    年度偵字第391 號卷第325 頁），並有自願受搜索同意書、
    臺北縣政府警察局汐止分局扣押物品目錄表各1 份、現場照
    片6 張及內政部警政署刑事警察局100 年1 月10日刑鑑字第
    0990179794號毒品鑑定書1 份附卷可稽，復有禁藥甲基安非
    他命5 包（淨重合計140.2 公克，取0.06公克鑑定用罄，驗
    餘淨重合計140.14公克，見100 年度偵字第4120號卷第34
    頁）扣案可資佐證，足徵被告上開自白核與事實相符，應堪
    信實。本件事證明確，被告犯行洵堪認定，應予依法論科。
三、按甲基安非他命固為毒品危害防制條例第2 條第2 項第2 款
    所規定之「第二級毒品」，但其亦屬於藥事法所稱之「禁藥
    」（即藥事法第22條第1 款所稱之「經中央衛生主管機關明
    令公告禁止製造、調劑、輸入、輸出、販賣或陳列之毒害藥
    品」）。本件被告受託而代為藏放上開甲基安非他命，核其
    所為，係犯藥事法第83條第1 項之明知為禁藥而寄藏罪，被
    告因寄藏而持有甲基安非他命之低度行為，應為其寄藏禁藥
    之高度行為所吸收，不另論罪。爰審酌甲基安非他命為藥事
    法所列管，其流通及持有嚴重危害國人身心健康，而為國法
    所厲禁，被告仍漠視法令禁制，恣意寄藏，被告未曾因故意
    犯罪受有期徒刑以上刑之宣告，有臺灣高等法院被告前案紀
    錄表1 份附卷可佐，素行尚佳，被告犯後坦承犯行，堪認尚
    具悔意，並斟酌被告之犯罪動機、手段、犯罪所生損害、被
    告智識程度等一切情狀，量處如主文所示之刑。而證人即新
    北市政府警察局汐止分局汐止派出所警員張國慶證稱：於99
    年12月16日凌晨查獲江柏漢後，將江柏漢先帶回警局，承辦
    人員與江柏漢溝通，江柏漢表示有一包安非他命放在陳紫婷
    家。伊即前往陳紫婷住處，查獲本案之毒品，毒品係以分裝
    袋分裝，而置於一透明小袋內等語（見本院卷第104 至105
    頁）。是以警方係因江柏漢之供述而得知江柏漢將本案之甲
    基安非他命寄放在被告住處，本案即無何等因被告供出毒品
    來源，因而查獲其他正犯或共犯情形，尚無從依毒品危害防
    制條例第17條第1 項規定，減輕或免除其刑，附此敘明。末
    查，被告前未曾因故意犯罪受有期徒刑以上刑之宣告，有臺
    灣高等法院被告前案紀錄表1 份附卷可稽，其因一時失慮，
    致罹刑章，犯罪後已坦承犯行，並表悔意，認被告經此罪刑
    之宣告，當知所警惕，信無再犯之虞，本院認為所宣告之刑
    ，以暫不執行為適當，爰依刑法第74條第1 項第1 款，併予
    宣告緩刑2 年，以啟自新。另為使被告能深切記取教訓，並
    使其於緩刑期內能深知警惕，避免其再度犯罪，爰依刑法第
    74 條 第2 項第5 款之規定，命被告應於緩刑期間，向指定
    之政府機關、政府機構、行政法人、社區或其他符合公益目
    的之機構或團體，提供80小時之義務勞務，以勵自新，併依
    同法第93條第1 項第2 款之規定，諭知緩刑期間交付保護管
    束，以觀後效。
四、扣案之甲基安非他命5 包（驗餘淨重合計140.14公克），雖
    係毒品危害防制條例之第二級毒品，亦屬違禁物，惟被告係
    犯藥事法之罪，自應依刑法第38條第1 項第1 款規定為沒收
    之諭知。至盛裝甲基安非他命之包裝袋5 只，係用以包裹甲
    基安非他命之用，雖有防止毒品裸露、潮濕、散逸及便利攜
    帶之功能，惟既得與毒品分別鑑秤重量，與毒品即無難以析
    離之情事，而該包裝袋係江柏漢盛裝甲基安非他命後，委由
    被告寄藏，屬江柏漢所有，並非被告所有，爰不予宣告沒收
    ，附此敘明。
據上論斷，應依刑事訴訟法第273 條之1 第1 項、第299 條第1
項前段，藥事法第83條第1 項，刑法第11條前段、第74條第1 項
第1 款、第74條第2 項第5 款、第93條第1 項第2 款、第38條第
1項 第1 款，判決如主文。
中    華    民    國  100     年    12    月    19    日
                  刑事第七庭法  官  簡志龍
以上正本證明與原本無異
如不服本判決應於收受送達後10日內向本院提出上訴書狀，並應
敘述具體理由。其未敘述上訴理由者，應於上訴期間屆滿後20日
內向本院補提理由書( 均須按他造當事人之人數附繕本)「 切勿
逕送上級法院」。
                            書記官  蔡昀潔
中    華    民    國  100     年    12    月    19    日
附錄本案論罪科刑法條：
藥事法第83條第1項
明知為偽藥或禁藥，而販賣、供應、調劑、運送、寄藏、牙保、
轉讓或意圖販賣而陳列者，處 7 年以下有期徒刑，得併科新臺
幣 5 百萬元以下罰金。